de: Befestigungs-/Verbindungstyp der Schaukel: Kette; Beschichtete Kette; Hybrid (Seil + Kette); Seil; Gurtbänder; Sonstige
it: Tipo di aggancio/collegamento dell'altalena: Catena; Catena rivestita; Ibrido (corda + catena); Corda; Cinghie in tessuto; Altro
hu: Hinta rögzítési/csatlakozási módja: Lánc; Bevonatos lánc; Hibrid (kötél + lánc); Kötél; Hevederek; Egyéb
pt-PT: Tipo de fixação/ligação do baloiço: Corrente; Corrente revestida; Híbrido (corda + corrente); Corda; Tiras de lona; Outro
bg-BG: Тип закрепване/свързване на люлката: Верига; Верига с покритие; Хибрид (въже + верига); Въже; Текстилни ленти; Друго
hr-HR: Vrsta ljuljačke/veza: Lanac; Obloženi lanac; Hibridno (uže + lanac); Uže; Trakasti remeni; Ostalo
zh-TW: 鞦韆連接/固定類型: 鍊條; 塗層鍊條; 混合 (繩索加鍊條); 繩索; 織帶; 其他
sk-SK: Typ uchytenia/pripojenia hojdačky: Reťaz; Potiahnutá reťaz; Hybridné (lano + reťaz); Lano; Popruhy; Iný
es: Tipo de fijación/conexión del columpio: Cadena; Cadena recubierta; Híbrido (cuerda + cadena); Cuerda; Correas de cinta; Otro
tr: Salıncak bağlantı tipi: Zincir; Kaplamalı zincir; Hibrit (halat ve zincir); Halat; Dokuma kayışlar; Diğer
da: Fastgørelses- eller forbindelsestype for gynge: Kæde; Belagt kæde; Hybrid (reb og kæde); Reb; Webbingstropper; Andet
nb: Huskefeste/forbindelsestype: Kjede; Belagt kjede; Hybrid (tau + kjede); Tau; Stropper; Annet
fr: Type d’attache ou de liaison de la balançoire: Chaîne; Chaîne enduite; Hybride (corde et chaîne); Corde; Sangles; Autre
ro-RO: Tipul de prindere/conectare al leagănului: Lanț; Lanț acoperit; Hibrid (frânghie + lanț); Frânghie; Curele din chingă; Altele
en: Swing attachment/connection type: Chain; Coated chain; Hybrid (rope + chain); Rope; Webbing straps; Other
ru: Тип крепления и соединения качелей: Цепь; Цепь с покрытием; Гибридный (веревка и цепь); Веревка; Текстильные стропы; Другое
pl: Typ mocowania/relacji huśtawki: Łańcuch; Powlekany łańcuch; Hybrydowe (lina + łańcuch); Lina; Taśmy parciane; Inny
ko: 그네 부착/연결 유형: 체인; 코팅 체인; 하이브리드(로프 + 체인); 로프; 웨빙 스트랩; 기타
sl-SI: Vrsta pritrjevanja/povezave gugalnice: Veriga; Veriga s premazom; Hibrid (vrv in veriga); Vrv; Povezovalni trakovi; Drugo
zh-CN: 秋千悬挂/连接类型: 链条; 涂层链条; 混合（绳索 + 链条）; 绳索; 织带; 其他
fi: Keinun kiinnitys- tai liitäntätapa: Ketju; Pinnoitettu ketju; Hybridi (köysi + ketju); Köysi; Nauhahihnat; Muu
cs: Houpací nástavec/typ připojení: Řetěz; Potažený řetěz; Hybridní (lano + řetěz); Lano; Popruhy; Jiné
th: สิ่งที่แนบมาแบบสวิง / ประเภทสิ่งอำนวยความสะดวก: โซ่; โซ่เคลือบ; ไฮบริด (เชือกและโซ่); เชือก; สายรัด; อื่นๆ
vi: Loại kết nối/gắn xích đu: Xích; Xích bọc; Lai (dây thừng + xích); Dây thừng; Dây dệt; Khác
el: Τύπος περιστρεφόμενου εξαρτήματος/σύνδεσης: Αλυσίδα; Αλυσίδα με επίστρωση; Υβριδικό (σχοινί + αλυσίδα); Σχοινί; Ιμάντες; Άλλο
lt-LT: Sūpynių tvirtinimo / prijungimo tipas: Grandinė; Dengta grandinė; Hibridinis (virvė + grandinė); Virvė; Audinio diržai / juostos; Kita
pt-BR: Balanço tipo de fixação/conexão: Corrente; Corrente revestida; Híbrido (corda e corrente); Corda; Tiras de tecido; Outro
nl: Schommel bevestigings-/verbindingstype: Ketting; Gecoate ketting; Hybride (touw en ketting); Touw; Geweven banden; Overig
sv: Gungfäste/kopplingstyp: Kedja; Belagd kedja; Hybrid (rep + kedja); Rep; Vävband; Annan
ja: ブランコ取付方式: チェーン; コーティングチェーン; ハイブリッド (ロープ＋チェーン); ロープ; ウェビングストラップ; その他